臺灣士林地方法院刑事判決
111年度審易字第298號
公  訴  人  臺灣士林地方檢察署檢察官吳爾文  
被      告  丘科志


上列被告因妨害自由等案件，經檢察官提起公訴（111 年度偵緝
字第354 號），被告在本院準備程序中就被訴事實均為有罪之陳
述，經本院獨任法官裁定改依簡式審判程序審理後，茲判決如下
：   
    主  文
丘科志共同犯毀損他人物品罪，累犯，處拘役參拾日，如易科罰
金，以新臺幣壹仟元折算壹日；又共同犯強制罪，累犯，處有期
徒刑參月，如易科罰金，以新臺幣壹仟元折算壹日。
    事  實
一、丘科志有如下前科：
　1.因轉讓第三級毒品案件，經臺灣新北地方法院判處罪刑，上
    訴後由臺灣高等法院以105 年度上訴字第2593號判決將原判
    決撤銷，改判處有期徒刑4 月確定，再因持有第二級毒品案
    件，經臺灣新北地方法院以104 年度審簡字第1640號判決判
    處有期徒刑6 月確定，上述兩案，嗣並經臺灣高等法院以10
    7 年度聲字第1801號裁定合併定應執行刑為有期徒刑9 月確
    定；
　2.因違反槍砲彈藥刀械管制條例案件，經臺灣臺北地方法院以
    105 年度訴字第77號判決判處有期徒刑1 年8 月，併科罰金
    新臺幣5 萬元確定；
　3.因施用第二級毒品案件，經臺灣新北地方法院以106 年度簡
    字第7929號判決各判處有期徒刑3 月、4 月確定，另因施用
    第二級毒品案件，經臺灣新北地方法院以107 年度簡字第32
    25號判決判處有期徒刑5 月確定，上述兩案，嗣並經臺灣新
    北地方法院以108 年度聲字第3 號裁定定應執行刑為有期徒
    刑9 月確定；
　4.上述3 個執行刑連同上開罰金與另案拘役（臺灣新北地方法
    院107 年度聲字第1744號），送監接續執行至民國108 年11
    月12日縮刑假釋出監，迄109 年6 月1 日假釋縮刑期滿，未
    經撤銷，視為執行完畢。
二、丘科志於109 年12月26日21時10分許，搭乘廖炳緯駕駛之  
    0-0000號自用小客車，行經臺北市北投區承德路6 段時，因
    變換車道，不滿遭楊惠如駕駛之0000-00號自用小客車鳴按
    喇叭示警，竟與廖炳緯共同基於毀損、強制等犯意聯絡，由
    廖炳緯駕車沿途追趕楊惠如之小客車，並持不明器械敲打楊
    惠如之小客車右後方，待兩車一路駛至承德路0 段000 號附
    近時，復在超越楊惠如之小客車後，將車逕行斜插在楊惠如
    之小客車車前，藉以阻住楊惠如去路，而以前開強暴方式妨
    害楊惠如之行車權利，2 人再下車分持不明刀械與狼牙棒，
    敲打、揮砍楊惠如之小客車，致楊惠如之小客車右後方燈蓋
    破裂、烤漆刮傷、前擋風玻璃破裂、左後照鏡斷裂受損後，
    始自行駕車離去。嗣因楊惠如報警處理，始為警循線查獲上
    情（廖炳偉已另案由本院以110 年審簡字724 號判決判處拘
    役30日、有期徒刑3 月確定）。
三、案經楊惠如訴請臺北市政府警察局北投分局移送臺灣士林地
    方檢察署檢察官偵查起訴。
    理  由
一、證據能力：
    本件係依簡式審判程序審判之案件，依刑事訴訟法第273 條
    之2 規定，本件之證據調查，不受同法第159 條第1 項、第
    161 條之2 、第161 條之3 、第163 條之1 及第164 條至第
    170 條等規定之限制，先予敘明。
二、訊據被告丘科志坦承上揭毀損、強制等犯行不諱，核與被害
    人楊惠如於警詢中指述之被害情節相符，此外，並有現場勘
    察報告、車損照片、內政部警政署刑事警察局鑑定書各1 份
    附卷可稽，足認被告前開自白屬實，可以採信，本件事證明
    確，被告犯行洵堪認定，應依法論科。
三、核被告所為，係犯刑法第304 條第1 項之強制罪，及同法第
    354 條之毀損他人物品罪。被告與廖炳緯就上開犯行間，有
    犯意聯絡及行為分擔，為共同正犯。被告所犯上開2 罪，客
    觀上可以按其行為外觀，分別評價，故應分論併罰。檢察官
    已在起訴書內具體記載被告前曾因違反槍砲彈藥刀械管制條
    例案件，遭法院判處有期徒刑1 年8 月確定，並已執行完畢
    之前科事實，理由中並請求依累犯規定加重其刑（最高法院
    刑事大法庭110 年度台上大字第5660號裁定意旨參照），經
    核上情大致屬實，有臺灣高等法院被告前案紀錄表可憑，被
    告對此前科紀錄亦無爭執（本院卷第111 頁），準此，被告
    於上開案件之有期徒刑執行完畢後，5 年故意再犯本件有期
    徒刑以上刑之兩罪，依刑法第47條第1 項規定，均為累犯，
    本院審酌被告本次所犯之強制、毀損案件，與其先前執行之
    槍砲案件，同屬對他人生命、身體、財產法益造成現實或潛
    在危害之暴力犯罪，足認前次刑罰並未對被告產生預期之嚇
    阻或教化效果，縱然因此加重其刑，亦應無過苛之虞，爰依
    刑法第47條第1 項規定，就其所犯上開兩罪，均加重其刑。
    爰審酌被告曾因傷害、妨害自由傷害等案件，經臺灣新北地
    方法院分別以105 年度簡字第3183號、106 年度訴字第106 
     號判決判處拘役確定，並已執行完畢，有上開前案紀錄表
    可考，素行已然不佳，又僅因行車糾紛，即再犯本案犯行，
    犯罪之動機、目的與手段，均有可議，犯後雖然坦承犯行，
    惟並未能與楊惠如達成和解，另斟酌楊惠如所受之損害，被
    告之年齡智識、生活經驗、家庭與經濟狀況及其他一切情狀
    ，分別量處如主文所示之刑，並均諭知易科罰金之折算標準
    ，以示懲儆。被告持以破壞楊惠如車輛所用之刀械、狼牙棒
    等物均未扣案，亦無證據證明係被告所有，衡諸本案係偶發
    犯罪，上開器械做為犯案工具而言，重複投入犯罪之可能性
    不高，應無需再浪費司法資源追查、沒收，故不再宣告沒收
    或追徵，併此敘明。
據上論斷，應依刑事訴訟法第273 條之1 第1 項、第299 條第1 
 項前段，刑法第28條、第304 條第1 項、第354 條、第47條第1
  項、第41條第1 項前段，刑法施行法第1 條之1 第1 項，判決
如主文。
本案經檢察官林在培到庭執行職務。
中　　華　　民　　國　　111 　年　　7 　　月　　11　　日
                  刑事第九庭法  官  陳彥宏  
 以上正本證明與原本無異。
如不服本判決應於收受送達後20日內向本院提出上訴書狀，並應
敘述具體理由。其未敘述上訴理由者，應於上訴期間屆滿後20日
內向本院補提理由書(均須按他造當事人之人數附繕本)，「切勿
逕送上級法院」。
因疫情而遲誤不變期間，得向法院聲請回復原狀。
                            書記官  李文瑜
中　　華　　民　　國　　111 　年　　7 　　月　　11　　日
附錄本案論罪科刑法條：
刑法第304條
以強暴、脅迫使人行無義務之事或妨害人行使權利者，處3 年以
下有期徒刑、拘役或9 千元以下罰金。
前項之未遂犯罰之。
刑法第354條
毀棄、損壞前二條以外之他人之物或致令不堪用，足以生損害於
公眾或他人者，處二年以下有期徒刑、拘役或一萬五千元以下罰
金。